臺灣桃園地方法院刑事判決　　　　　　94年度交簡上字第14號
上　訴　人　臺灣桃園地方法院檢察署檢察官
被　　　告　乙○○　男　44歲（民國49年9月20日生）
上列上訴人因公共危險等案件，不服本院93年度壢交簡字第1011
號，中華民國93年9月11日第一審判決（臺灣桃園地方法院檢察
署檢察官聲請簡易判決處刑案號：93年度偵字第5274、8358號）
，提起上訴，本院判決如下：
    主  文
上訴駁回。
    理  由
一、按上訴期間為10日，自送達判決後起算；第二審法院認為上
    訴有不合法律上之程式或法律上不應准許或其上訴權已經喪
    失之情形者，應判決駁回之，刑事訴訟法第349 條、第362
    條前段、第367條分別定有明文。次按刑事訴訟法第58 條前
    段固規定：對於檢察官之送達，應向承辦檢察官為之。但此
    條所稱之承辦檢察官，基於檢察一體之原則，則不限於原起
    訴之檢察官，凡於送達時依法有收領及處理該項送達文書職
    掌之檢察官均屬之，故於審判期日到庭執行職務實行公訴之
    檢察官，亦屬該條規定之承辦檢察官（最高法院73年臺上字
    第4164號判例意旨參考），是不論送達係原起訴之檢察官或
    蒞庭檢察官，其收受送達當為合法。
二、查本案係由檢察官黃俊華聲請簡易判決處刑，原審93年9 月
    10日調查期日係由檢察官林秀敏蒞庭實行公訴（有臺灣桃園
    地方法院檢察署覆函在卷足憑），原審判決係於93年10月19
    日送達於黃俊華檢察官收受，有原審判決及送達證書附於原
    審卷可稽，揆諸前開說明，此送達應屬合法。至上訴人主張
    原審既經蒞庭實行公訴，則刑事訴訟法第58條所稱承辦檢察
    官應係蒞庭檢察官，而非偵查檢察官云云，已有未合，況臺
    灣桃園地方法院檢察署係於93年11月16日方以甲○清紀字第
    0930400040號函略謂：簡易判決處刑之案件，若曾通知檢察
    官蒞庭者，該案終結後之判決書請向蒞庭檢察官送達等語，
    是該函顯係於前開原審判決送達日之後，故其主張，尚非可
    採，一併敘明。是本件檢察官之10日上訴期間，應自93年10
    月20日起算，至同年月29日屆滿，其期間之末日（為星期五
    ）又非星期日、紀念日或其他休息日，亦無以其次日替代之
    問題。惟上訴人青股孫沛琦檢察官遲至93年12月9 日始對該
    判決提起第二審上訴，此有蓋於檢察官檢送上訴書函文上之
    本院收狀戳記可證，顯已逾10日之上訴期間，依首開規定，
    其上訴不合法，本院爰不經言詞辯論，判決駁回。
三、依刑事訴訟法第367條前段、第372條，判決如主文。
中　　華　　民　　國　　94　　年　　1 　　月　　20　　日
                  交通法庭審判長法　官　徐培元
                                法  官  陳心婷
                                法  官  鄭吉雄
以上正本證明與原本無異。
不得上訴。
                                書記官  陳慧玲
中　　華　　民　　國　　94　　年　　1 　　月　　20　　日
